【裁判字號】    98,易,139
【裁判日期】    980430
【裁判案由】    違反入出國及移民法
【裁判全文】
臺灣桃園地方法院刑事判決               98年度易字第139號
公  訴  人  臺灣桃園地方法院檢察署檢察官
被      告  乙○○
                      巷1弄6.
被      告  甲○○原名王淑娟.
被      告  丙○○
                      31號
上列被告等因違反入出國及移民法案件，經檢察官提起公訴（96
年度偵字第25887 號），本院判決如下︰
    主  文
乙○○、王玥淩、丙○○共同在機場以交付證件，利用航空器運
送非運送契約應載之人至他國，各處有期徒刑陸月，如易科罰金
，均以新臺幣壹仟元折算壹日。
    事  實
一、乙○○、王玥淩（原名王淑娟）、丙○○與真實姓名年籍不
    詳自稱為「阿威」、「郭先生」之成年男子及自稱為「曉君
    」之成年女子，基於在機場以交付登機證而利用航空器運送
    非運送契約應載之人至他國之犯意聯絡，於民國96年9 月23
    日晚上6 時53分許，在桃園國際機場馬來西亞航空公司櫃臺
    ，推由乙○○、王玥淩、丙○○及3 名持「邱曉君」、「蘇
    沛晨」、「吳育維」（邱曉君等3 人另經不起訴處分）護照
    之不明人士，劃位取得同日晚上離境之馬來西亞航空公司MH
    094 班機登機證6 紙後，乙○○、王玥淩、丙○○及該3 名
    不明人士將前開登機證均交付予「阿威」、「郭先生」，再
    由「阿威」、「郭先生」將之交付予不詳之人，由該不詳之
    人攜入機場管制區，轉交6 名真實姓名年籍不詳之大陸地區
    女子，以此非法方法利用航空器運送該6 名女子前往美國洛
    杉磯得逞。嗣該6 名大陸地區女子向美國申請政治庇護，經
    美國在臺協會通報我國內政部移民署國境事務大隊而循線查
    獲上情。
二、案經內政部移民署國境事務大隊移送臺灣桃園地方法院檢察
    署檢察官偵查起訴。
    理  由
一、證據能力之判斷：
  (一)被告以外之人於審判外之陳述，雖不符前四條之規定，而經
    當事人於審判程序同意作為證據，法院審酌該言詞陳述或書
    面陳述作成時之情況，認為適當者，亦得為證據。刑事訴訟
    法第159 條之5 第1 項定有明文。
  (二)檢察官及被告等對於本院認定犯罪事實所引用之證據方法，
    均未爭執證據能力，並同意作為證據（見本院97年度審易字
    第1991號卷第30頁），本院審酌其作成時之情況，認為並無
    不適當之情事，均得作為證據。
二、認定事實所憑之證據及理由：
    訊據被告乙○○、王玥淩、丙○○對於渠等於上述時間前往
    桃園國際機場馬來西亞航空櫃檯領取登機證，嗣將其登機證
    分別交付予真實姓名年籍不詳綽號「阿威」、「郭先生」之
    成年男子，以及確實有大陸籍人士持渠等登機證入境美國等
    事實固不爭執，惟均矢口否認有何在機場以交付證件，利用
    航空器運送非運送契約應載之人偷渡至他國之犯行，被告乙
    ○○、王玥淩辯稱（略以）：伊二人欲前往美國參觀寵物精
    品，委託經由報紙知悉之真實姓名年籍不詳綽號「阿威」之
    成年男子代購機票，並於上述時間在桃園國際機場馬來西亞
    航空櫃檯旁向「阿威」領取機票，伊二人領取機票後即前往
    櫃臺劃位領取登機證，因當日班機誤點，伊二人欲至桃園市
    區閒逛，故將登機證均委由「阿威」保管，但後來回到機場
    卻找不到「阿威」云云；被告丙○○辯稱（略以）：伊係欲
    找尋工作，乃聯繫經由報紙知悉之真實姓名年籍不詳綽號「
    郭先生」之成年男子，「郭先生」並告知伊該工作內容係至
    美國代購飾品、包包，故邀約伊與真實姓名年籍不詳綽號「
    大姐」之成年女子一同先行前往美國，伊便委託「郭先生」
    代購赴美機票，並於上述時間在桃園國際機場馬來西亞航空
    櫃檯旁向「郭先生」領取機票，其領取機票後即前往櫃臺劃
    位領取登機證，旋遭「郭先生」以查看登機證有無問題為由
    騙走登機證及護照云云。惟查：
  (一)據美國在臺協會臺北辦事處傳遞查獲六名大陸地區女子非法
    入境美國函文、馬來西亞航空公司MH094 號班機登機證、劃
    位紀錄及入出境資料可證，確實有六名真實姓名年籍不詳之
    大陸地區女子持「邱曉君」、「蘇沛晨」、「吳育維」及本
    案被告乙○○、王玥淩及丙○○之馬來西亞航空公司MH094
    號班機登機證，搭機前往美國洛杉磯之事實，另核被告三人
    均坦承於機場將渠等登機證交付予真實姓名年籍不詳之人之
    事實，顯見被告三人確係在機場將登機證交付予真實姓名年
    籍不詳之人，致他人得以利用航空器運送非運送契約應載之
    人偷渡至他國，此部分事實自堪認定。
  (二)又登機證乃搭乘班機之重要憑證，吾人自應謹慎保管，或委
    由與之熟捻足以信賴之人代管，然被告乙○○、王玥淩竟隨
    意將其登機證交付予真實姓名年籍不詳綽號「阿威」之成年
    男子代為保管，此舉實令吾人殊難想像，與經驗法則難謂無
    齟齬之處；另伊二人訊據時供稱其赴美行程係二天一夜或三
    天兩夜，渠等僅購買單程機票，聲稱回程機票將委由「阿威
    」代購，上開所述在在顯見其二人之於回程機票、回程時間
    均無法掌控，本應攜帶換洗衣物以備不時之需，然二人竟均
    未攜帶換洗衣物，且其二人並非首次出境，本應具備出境之
    基本常識，渠等行為顯與經驗法則相悖，足認被告二人所辯
    顯不可採。
  (三)另被告丙○○雖辯稱其係遭「郭先生」騙走登機證及護照，
    倘被告所述為真，其既欲赴美，在未確定回程時間之前提下
    ，竟未攜帶任何換洗衣物，且亦未確定該工作之公司名稱、
    公司所在、聯絡方式，安能確定可否獲得薪資報酬？更甚者
    ，得否安然回國恐有疑慮，被告空言所辯實與經驗法則相違
    ，不足採信。
  (四)查刑法第13條第1 項及第2 項所規範之犯意，學理上稱前者
    為希望主義或直接故意，後者稱不確定故意或間接故意，二
    者之區隔為前者乃行為者明知並有意使其發生，故對於行為
    之客體及結果之發生，皆有確定之認識，並促使其發生；後
    者為行為者對於行為之客體或結果之發生，並無確定之認識
    ，但若其發生，亦與其本意相符。（參照最高法院94年度台
    上字第5458號判決意旨）查本案被告三人，明知將登機證交
    付他人使用，極易被利用為犯罪工具，竟仍將之交付不明人
    士，顯對該登機證可能作為不法使用有所預見，並任其發生
    ，參酌上述意旨，被告三人均具有「在機場以交付證件，利
    用航空器運送非運送契約應載之人至他國」之不確定故意。
  (五)綜上所述，本件事證明確，被告犯行已堪認定，自應依法論
    科。
三、論罪科刑之依據：
  (一)按被告乙○○、王玥淩、丙○○行為後，於96年12月26日以
    總統華總一義字第09600174091 號令修正公布之全部入出國
    及移民法，業經行政院於97年7 月22日臺治字第0970029826
    號令定自97年8 月1 日施行。關於修正前入出國及移民法第
    53條之罪，已移至於新法第73條，並增加非法移民之目的地
    為「我國」之規定，且其法定刑部分，已由修正前「處三年
    以下有期徒刑、拘役或科或併科新臺幣一百萬元以下罰金。
    」，修正為「處五年以下有期徒刑，得併科新臺幣二百萬元
    以下罰金。」，此項變更自屬刑法第2 條之法律變更，經比
    較修正前後入出國及移民法之規定，修正前入出國及移民法
    第53條第1 項之規定對被告較為有利，自應適用修正前入出
    國及移民法第53條第1 項。
  (二)核被告乙○○、王玥淩、丙○○所為，均係犯修正前入出國
    及移民法第53條第1 項在機場以交付證件，利用航空器運送
    非運送契約應載之人至他國罪。被告乙○○、王玥淩、丙○
    ○與真實姓名年籍不詳綽號「阿威」、「郭先生」之人間，
    就上揭犯行，有犯意聯絡及行為分擔，應論以共同正犯。爰
    審酌被告等以交付登機證之方式，運送非運送契約應載之人
    前往美國，助長偷渡歪風，紊亂國際間管制入出境秩序，所
    為非是，並考量被告三人於警、偵訊暨本院審理時均矢口否
    認犯行之犯後態度等一切情狀，分別量處如主文所示之刑，
    並分別諭知易科罰金之折算標準，以資懲儆。
四、據上論斷，應依刑事訴訟法第299 條第1 項前段，修正前入
    出國及移民法第53條第1 項，刑法第2 條第1 項前段、第11
    條前段、第28條、第41條第1 項前段，判決如主文。
本案經檢察官施昱廷到庭執行職務。
中    華    民    國    98    年    4     月    30    日
                  刑事第六庭    法  官  宣玉華
以上正本證明與原本無異。
如不服本判決應於收受判決後10日內向本院提出上訴書狀，並應
敘述具體理由。其未敘述上訴理由者，應於上訴期間屆滿後20日
內向本院補提理由書(均須按他造當事人之人數附繕本)「切勿逕
送上級法院」。
                                書記官  陳育萱
中    華    民    國    98    年    5     月    1     日
附錄本件論罪科刑依據法條：
修正前入出國及移民法第53條第1項
在機場、港口以交換、交付證件或其他非法方法，利用航空器、
船舶或其他運輸工具運送非運送契約應載之人至他國者，處三年
以下有期徒刑、拘役或科或併科新臺幣一百萬元以下罰金。


司法院資訊處製作；財團法人民間司法改革基金會備份。
